# 未来租金收益权买断

提问人：jinapai 时间：2020-03-27 08:05:17
您好陈版，我们公司 2019 年度将物业资产未来租金收益权转让给平安信托公司，年限为 20 年，当年度我公司收到 20年买断收益权 30 亿元，协议后附未来 20 年租金测算表，请问陈版，收到的 30 亿元应如何做账，以后年度该如何处理，望指导下，感谢！

回答人：chenyiwei
要根据具体条款分析，有可能是可以满足将基础资产终止确认（出表）的条件，也可能只是作为一项抵押借款处理。类似案例在市场上很多，可以搜索一下相关案例的会计处理意见书。